# 暂估转固

提问人：Vv2 时间：2014-10-12 00:16:10
房屋建筑物按照合同价格暂估转固，但是最后的结算价与之前的暂估金额存在差异。此时应该是调整固定资产原值，但不会调整之前按照暂估价计提的折旧。我想问的是之后的折旧是怎么计提的呢？是（结算价-已经计提的折旧）/剩余使用年限？

回答人：chenyiwei
后续年折旧额＝（最终调整后的原值－截至调整日的累计折旧－预计净残值）／截至调整日的剩余使用寿命。